# 请教陈版,关于增资补偿款

提问人：joeleeon1981 时间：2018-03-26 17:28:46
请教陈版，增资协议约，评估基准日至完成工商变更期间损益，由原股东享有，由于被投资单位累计未分配利润为负，无法分红，现双方协商由新股东将补偿款直接打给原股东，被投资单位权益没有发生减少，可否视作股权转让收益或者营业外收入？

回答人：chenyiwei
被投资企业不做账务处理。新股东应将代付的该笔补偿款计入对该被投资单位的投资成本。